臺灣板橋地方法院刑事判決　　　　　　 100年度訴字第2117號
公　訴　人　臺灣板橋地方法院檢察署檢察官
被　　　告　游志雄
上列被告因違反毒品危害防制條例案件，經檢察官提起公訴（10
0 年度毒偵字第4938號），嗣因被告就被訴事實為有罪之陳述，
本院告知被告簡式審判程序之旨，並聽取當事人之意見後，裁定
改由受命法官獨任依簡式審判程序進行，判決如下：
    主  文
游志雄施用第一級毒品，累犯，處有期徒刑捌月。
    事  實
一、游志雄前因販賣毒品案件，經本院以88年度少訴字第113 號
    判處有期徒刑3 年，緩刑5 年確定；復因偽造文書案件，經
    本院以91年度板簡字第1722號判處有期徒刑3 月確定；又因
    施用毒品案件，經本院以91年度訴字第2065號判處有期徒刑
    7 月確定。上開緩刑宣告即遭撤銷，經入監接續執行上開三
    案後，旋於94年間假釋出監，但再因施用毒品案件，經本院
    以94年度易字第1512號判處有期徒刑6 月確定；且因妨害公
    務案件，經本院以95年度易字第1399號判處有期徒刑4 月確
    定。上開假釋乃遭撤銷，復經本院以96年度聲減字第3235號
    裁定就上開案件均減刑（除販賣毒品案件之外），並就上開
    前二案件定應執行刑為有期徒刑3 年1 月，就上開後二案件
    定應執行刑為有期徒刑4 月確定。嗣經入監接續執行上開殘
    刑有期徒刑1 年2 月13日及應執行刑有期徒刑4 月後，於民
    國96年11月30日執行完畢。
二、其前另因施用毒品案件，經本院裁定送觀察、勒戒後，因認
    無繼續施用毒品傾向，而於89年4 月1 日觀察、勒戒執行完
    畢釋放出所，並經臺灣板橋法院檢察署檢察官於同年月7 日
    以89年度毒偵字第747 號不起訴處分確定。其於上開觀察、
    勒戒執行完畢釋放後之5 年內，又因前述施用毒品案件（各
    如犯罪事實欄一所載），分別經本院論罪科刑，並均已執行
    完畢。詎其猶不知悔改，竟又基於施用第一級毒品海洛因之
    犯意，於100 年7 月14日下午3 時許，在其新北市○○區○
    ○路62號5樓之住處內，以注射針筒注射海洛因之施用方式
    ，施用海洛因1 次。嗣於翌日即同年月15日凌晨2 時許，在
    新北市○○區○○路58號停車格旁，因其形跡可疑，為警攔
    檢盤查，當場扣得注射針筒1 支，並經警採集其之尿液送驗
    後，因而查獲上情。
三、案經新北市政府警察局板橋分局報告臺灣板橋地方法院檢察
    署檢察官偵查起訴。
    理  由
壹、程序方面
    按本件被告游志雄所犯係死刑、無期徒刑、最輕本刑為3 年
    以上有期徒刑以外之罪，其於準備程序就前揭被訴事實為有
    罪之陳述，經法官告知簡式審判程序之旨，並聽取其與公訴
    人之意見後，本院認無不得或不宜改依簡式審判程序進行之
    處，爰依刑事訴訟法第273 條之1 第1 項、第284 條之1 ，
    裁定本件由受命法官獨任進行簡式審判程序，合先敘明。
貳、實體方面
  一、認定事實
      訊據被告游志雄對於前揭犯罪事實均坦承不諱，本院復審
      酌：
    (一)查被告前因施用毒品案件，有如前揭犯罪事實欄所載經送
      觀察勒戒及觀察勒戒執行完畢後釋放之紀錄，且有如前揭
      犯罪事實欄所載之論罪科刑及執行完畢之紀錄，此有臺灣
      高等法院被告前案紀錄表1 份在卷可按。是被告於涉本案
      之前，業曾因初犯施用毒品案件，經送前揭觀察、勒戒，
      且於前揭觀察、勒戒執行完畢釋放後之5 年內，再犯前揭
      各該施用毒品之罪甚明。
    (二)次查，經警將自被告處所採之尿液送驗結果，係呈嗎啡陽
      性反應，此有警方所採尿液之姓名代碼對照表、臺灣檢驗
      科技股份有限公司100 年7 月27日編號UL/2011/00000000
      號濫用藥物檢驗報告各1 份在卷可稽。又查：
      1.海洛因施用入人體後水解還原成嗎啡，再循嗎啡之代謝
        方式排出體外，業據行政院衛生署藥物食品檢驗局以73
        藥檢壹字第030221號函說明綦詳，且尿液中能否驗出嗎
        啡陽性反應，與其投與量、投與途徑、採尿時間、個人
        體質及檢測方法之靈敏度有關，國外曾有文獻報導注射
        6 毫克之海洛因鹽酸鹽，其代謝物嗎啡之平均可檢出時
        限約為26小時，亦經行政院衛生署藥物食品檢驗局於81
        年9 月8 日以（81）藥檢壹字第8114885 號函釋明在案
        。
      2.再者，前揭尿液檢驗報告載明係以ＧＣ／ＭＳ（即氣相
        層析質譜儀分析法）方法作為確認檢驗之方式，而該方
        法之原理係檢品經氣化後，通過層析管分離純化，再將
        純化後之成分循序送入質譜儀做個別鑑定。因質譜儀所
        測定之圖譜，在化學上被公認具有指紋特性，故可據以
        完全判定該檢品係為何種化合物。職是，台北榮民總醫
        院即認為若以氣相層析質譜儀（ＧＣ／ＭＳ）作藥物及
        其代謝產物之定性及定量分析，幾乎不會有偽陽性反應
        產生，此經該院於83年4 月7 日以83北總內字第3059號
        函釋明在案。
      3.準此而論，被告之尿液經以氣相層析質譜儀分析法檢驗
        ，既係呈嗎啡陽性反應，顯見被告應有在前揭犯罪時間
        、地點施用海洛因之行為甚明。
    (三)綜上所述，被告前曾因施用毒品案件，經送前揭觀察、勒
      戒，而於前揭觀察、勒戒執行完畢釋放後，5 年內再犯前
      揭各該施用毒品之罪，嗣後又為本件施用海洛因犯行，事
      證應屬明確，其犯行應堪認定。
  二、論罪科刑
    (一)查海洛因係屬毒品危害防制條例第2 條第2 項第1 款所規
      定之第一級毒品，核被告所為，係犯毒品危害防制條例第
      10條第1 項施用第一級毒品罪。被告持有毒品，復進而施
      用，其持有毒品之低度行為，為施用毒品之高度行為所吸
      收，不另論罪。被告前有如犯罪事實欄所示之論罪科刑及
      執行完畢之紀錄，此有前揭前案紀錄表1 份在卷可按，被
      告受有期徒刑執行完畢，於5 年以內故意再犯本件最重本
      刑為有期徒刑之罪，為累犯，應依刑法第47條第1 項規定
      ，加重其刑。
    (二)本院審酌被告施用毒品，足以戕害其身心，滋生其他犯罪
      ，惡化治安，嚴重損及公益，且被告前曾多次犯施用毒品
      ，復經觀察、勒戒執行完畢，其竟再為本件施用毒品犯行
      ，顯見其不思悔改，自我控制能力亦顯不佳；惟另考量被
      告於犯後已能坦承犯行，而其施用毒品之行為於本質上係
      屬自我戕害行為，反社會性之程度應屬較低，兼衡其之犯
      罪動機、目的、智識程度非高（學歷為國中肄業）、家庭
      經濟狀況等一切情狀，酌情量處如主文所示之刑，以資懲
      儆。至本件固經警方扣得注射針筒1 支，雖係供被告施用
      海洛因所用或預備，但被告於偵查中業已陳明拋棄（參見
      偵查卷第26頁），當已非被告所有，自無從併予宣告沒收
      ，公訴意旨認應沒收，即容有誤會，附此敘明。
據上論斷，應依刑事訴訟法第273 條之1 第1 項、第284 條之1
、第299 條第1 項前段，毒品危害防制條例第10條第1 項，刑法
第11條前段、第47條第1 項，判決如主文。
本案經檢察官王筱寧到庭執行職務。
中    華    民    國   100    年    10    月    19    日
                  刑事第十四庭  法  官  陳信旗
以上判決正本證明與原本無異。
如不服本判決，應於判決送達後10日內敘明上訴理由，向本院提
出上訴狀 (應附繕本) ，上訴於臺灣高等法院。其未敘述上訴理
由者，應於上訴期間屆滿後20日內向本院補提理由書，「切勿逕
送上級法院」。
                                書記官  陳金鳳
中    華    民    國   100    年    10    月    19    日
附錄本判決論罪科刑之法條：
毒品危害防制條例第10條
    施用第一級毒品者，處6 月以上5 年以下有期徒刑。
    施用第二級毒品者，處3 年以下有期徒刑。